臺灣臺北地方法院民事簡易判決
111年度北調簡字第3號
原      告  周憶旻
訴訟代理人  謝昀成律師
被      告  蔡世帥
上列當事人間請求撤銷調解之訴事件，原告對於本院111年度北
簡移調字第23號請求返還不當得利事件，提起撤銷調解之訴，本
院於中華民國111年7月19日言詞辯論終結，判決如下：
    主  文
原告之訴駁回。
訴訟費用新臺幣肆仟壹佰玖拾元由原告負擔。
　　事實及理由
壹、程序方面：
一、按訴狀送達後，原告不得將原訴變更或追加他訴。但請求之
    基礎事實同一者，不在此限，民事訴訟法第255條第1項第2
    款定有明文。查原告起訴時原聲明請求：㈠原訴訟上和解協
    議廢棄。㈡被告之訴駁回。有請求繼續審判狀可稽（見本院
    卷第9頁），嗣於民國111年7月19日言詞辯論期日當庭更正
    為：㈠請求撤銷本院111年度北簡移調字第23號調解筆錄（下
    稱系爭調解筆錄）。㈡請求駁回被告於本院110年度北簡字第
    9989號事件之聲明，亦有言詞辯論筆錄可憑（見本院卷第23
    5頁），經核其請求之基礎事實同一，依前揭規定，自應准
    許。
二、按調解有無效或得撤銷之原因者，當事人得向原法院提起宣
    告調解無效或撤銷調解之訴；第500條至第502條及第506條
    之規定，於第2項情形準用之，民事訴訟法第416條第2項、
    第4項定有明文。準此，宣告調解無效或撤銷調解之訴，應
    於30日之不變期間內提起，此項期間，自調解成立時起算；
    調解無效或撤銷調解之理由發生或知悉在後者，均自知悉時
    起算。查原告主張其係於111年3月28日知悉撤銷系爭調解筆
    錄之理由，並於同年4月26日向本院提起本件撤銷調解之訴
    ，有原告提出之Line對話紀錄及本院收狀戳章可證（見本院
    卷第9、13頁），未逾上開法條所定30日之不變期間，於法
    相符，合先敘明。
貳、實體方面：
一、原告主張：被告前以其向原告所購買廠牌VOLVO，車牌號碼0
    000-00號之自小客車（下稱系爭車輛）出現異音為由，向本
    院起訴請求原告返還不當得利，嗣兩造於111年1月18日經本
    院以111年度北簡移調字第23號返還不當得利事件進行調解
    後成立調解（下稱系爭調解事件），調解內容為：「一、相
    對人（即原告）應給付聲請人（即被告）新臺幣39萬元，聲
    請人應配合將系爭車輛現況過戶予相對人或相對人指定之人
    名下。二、相對人應於系爭車輛過戶前至聲請人處驗車，聲
    請人保證系爭車輛除臺北地院110年度北簡字第9989號案件
    鑑定報告（下稱系爭鑑定報告）瑕疵以外其餘車況僅有行駛
    2719公里之正常耗損，其他一切正常。三、兩造針對本事件
    其餘請求皆拋棄。四、聲請費用各自負擔。」，原告亦已履
    行系爭調解內容，詎原告事後委請親友於同年3月28日請領
    系爭車輛之使用原牌照時，親友無意間從系爭車輛之行車紀
    錄器（下稱系爭行車紀錄器）發現被告刻意隱瞞其已察覺機
    油量不足但未即時處理，仍持續行駛好幾公里之事實，且被
    告刻意強調系爭車輛在交付前已存有引擎瑕疵，致原告在缺
    少正確訊息之情形下，作出錯誤之系爭調解決定，原告顯係
    遭被告詐欺而與被告成立系爭調解事件，系爭調解事件應為
    無效，爰依民事訴訟法第380條第2項、民法第92第1項前段
    規定提起本訴等語。並聲明：㈠請求撤銷系爭調解。㈡請求駁
    回被告於本院110年度北簡字第9989號事件之聲明。
二、被告則以：依系爭行車紀錄器之內容可知，被告曾明確說要
    將系爭車輛開回家2次，亦曾說隔日要開去臺中修車廠。被
    告發現系爭車輛異常狀況時，當下立即告知訴外人即原告胞
    弟許哲儒，並無刻意隱瞞，系爭鑑定報告亦表示沒有燈號異
    常狀況等語，資為抗辯，並聲明：原告之訴駁回。
三、經查，被告前以其向原告所購買系爭車輛出現異音為由，向
    本院起訴請求原告賠償，嗣兩造於111年1月18日成立系爭調
    解事件等情，有系爭調解筆錄在卷可稽（見本院111年度北
    簡移調字第23號卷第203頁），並經本院職權調閱系爭調解
    事件卷宗核閱無誤，且為兩造所不爭執，均堪信為真實。
四、得心證之理由：
　㈠按調解有無效或得撤銷之原因者，當事人得向原法院提起宣
    告調解無效或撤銷調解之訴。民事訴訟法第416條第2項有明
    文規定。所謂「得撤銷之原因」，如意思表示有錯誤或被詐
    欺、脅迫（民法第88、92條）等，即得主張撤銷。另主張調
    解有無效或得撤銷原因之當事人，依民事訴訟法第277條前
    段之規定，就此有利於己之事實，應負舉證之責。
　㈡依原告所提出系爭行車紀錄器之錄音譯文顯示，被告雖於系
    爭車輛買賣及過戶均完成後之某日（系爭行車紀錄器之畫面
    顯示日期為2019/10/19，係系爭車輛過戶被告前，顯有錯誤
    ），駕駛系爭車輛時發現有異音情形，被告隨即向同車乘客
    即前揭譯文之女1表示：「你們那天就是這樣子嗎？」、「
    開回去哦」、「它上面都沒有顯示什麼啊」、「明天開去給
    小藍看一下（臺語）」等語（見本院卷第217、218頁），足
    徵被告就當下系爭車輛之車況究竟如何亦有疑問，並有翌日
    將系爭車輛送至修車廠（即小藍）之意願。且女1詢問被告
    ：「那排英文字是什麼意思？」時，被告表示：「他上面都
    沒有顯示什麼啊」、「沒有故障碼的意思。」（見本院卷第
    217頁），則被告當下係認系爭車輛未顯示故障碼等情，堪
    已認定。且前揭譯文所示之女2曾表示女1不會拼音，故女1
    當時雖表示儀表板上有顯示「no」之字樣，惟難據此論定被
    告已知悉系爭車輛有原告所稱「No oil pressure Stop eng
    ine（即無機油壓力）」之情形存在。
　㈢被告抗辯：我在發現系爭車輛有異常狀況之翌日即109年10月
    18日，向許哲儒告知系爭車輛異常狀況，並無刻意隱瞞等語
    （見本院卷第43頁）。參酌被告與許哲儒之Line對話紀錄，
    內容提及「有車子的事情要問我？」、「你表姊說他要聯絡
    你還沒有聯絡嗎？」，被告並傳送系爭車輛之外觀照片及儀
    表板照片共2張等情，有被告與暱稱QuentinHsu（即許哲儒
    ）之Line對話紀錄附卷可參（見本院卷第75-79頁），足徵
    被告確實係向許哲儒詢問系爭車輛車況有無異常情形，益徵
    被告並無刻意隱瞞系爭車輛有何「機油量不足」之情形。
　㈣原告雖以系爭鑑定報告未顯示機油量不足且被告未即時處理
    ，造成引擎內部大小波司磨損之情形，主張被告有刻意隱瞞
    系爭車輛之車況云云。惟被告抗辯：我非專業人士，所以當
    時出現異常音響時，我已經於隔日駕駛至修車廠維修，從頭
    到尾沒有出現原告所述No oil pressure情形，系爭車輛送
    鑑定時亦無原告所主張之異常狀況等語，核與系爭鑑定報告
    內容顯示：「3311-YK儀表板燈號正常，無異常亮燈故障碼
    」、「在測試引擎工作溫度持續下，並未出現引擎散熱不良
    、儀表板顯示亦正常無出現亮高溫故障警示碼，研判為引擎
    內部的小波司磨損破碎」內容大致相符（見本院卷第149、1
    77頁）。足徵系爭車輛之儀表板並未出現異常亮燈故障碼或
    警示碼，故無從認定被告在知悉系爭車輛有「無機油壓力」
    之異常車況，而故意不告知原告，使原告陷於錯誤而作成系
    爭調解事件等情，已堪認定。是原告主張：我係遭被告詐欺
    而與被告成立系爭調解事件，系爭調解事件應為無效等語，
    即不足採。
五、綜上所述，原告不能證明系爭調解事件有何得撤銷之事由，
    則原告依民事訴訟法第380條第2項、民法第92第1項前段規
    定，請求宣告撤銷系爭調解事件及駁回被告於本院110年度
    北簡字第9989號事件之聲明，為無理由，應予駁回。
六、本件事證已臻明確，兩造其餘之攻擊防禦方法及所提證據，
    經本院審酌後，認為均不影響判決之結果，毋庸逐一論列，
    併此敘明。
七、訴訟費用負擔之依據：民事訴訟法第78條。本件訴訟費用額
    ，依後附計算書確定如主文第2項所示金額。
中　　華　　民　　國　　111 　年　　8 　　月　　9 　　日
                  臺北簡易庭  法  官  葉藍鸚
訴訟費用計算書
項　　    目               金　額（新臺幣）　　   備　註
第一審裁判費   　 　　     4,190元
合　　　　計　　　         4,190元
以上正本係照原本作成。
如不服本判決，應於判決送達後20日內向本庭提出上訴狀（須按
他造當事人之人數附繕本）。如委任律師提起上訴者，應一併繳
納上訴審裁判費。
中　　華　　民　　國　　111 　年　　8 　　月　　9 　　日
                              書記官  翁嘉偉